【裁判字號】    98,簡上,207
【裁判日期】    981117
【裁判案由】    賭博
【裁判全文】
臺灣彰化地方法院刑事判決             98年度簡上字第207號
上  訴  人  臺灣彰化地方法院檢察署檢察官
被      告  乙  ○
            甲○○
上列上訴人因被告等賭博案件，不服本院九十八年度簡字第一四
二六號中華民國九十八年七月一日第一審簡易判決（原檢察官起
訴書案號：九十八年度偵字第二八四０號），提起上訴，本院管
轄之第二審合議庭判決如下：
    主      文
上訴駁回。
    事實及理由
一、本案經本院審理結果，認第一審判決認事用法及量刑均無不
    當，應予維持，並引用第一審判決書記載關於被告乙○與甲
    ○○部分之事實、證據及理由（如附件，惟證人「李銍岳」
    應更正為「李鋕岳」）。
二、本件上訴意旨略以：被告乙○、甲○○二人於偵查中均矢口
    否認犯行，飾詞卸責，足見渠等並無悔過之心，雖其後於原
    審時坦承犯行，難謂渠等犯後態度自始良好；又被告甲○○
    前曾犯有賭博犯行，雖未構成累犯，仍不宜輕縱，原判決對
    被告二人僅分別量處有期徒刑二月，得易科罰金，並均宣告
    緩刑二年，量刑顯屬過輕，爰請求撤銷原判決，另為適當之
    判決云云。
三、經查乙○、甲○○與林上傑（林上傑部分未經上訴，業已判
    決確定）基於供給賭博場所及聚眾賭博以營利之犯意聯絡，
    於民國九十八年三月二十日十六時四十分許，由乙○提供其
    位於彰化縣社頭鄉山湖村古坑巷一之五十號之住處為賭博場
    所，由林上傑提供骰子、押注圖、磁盤及蓋子，並以不詳代
    價，雇用甲○○負責帶領賭客及擔任把風工作，共同聚集不
    特定之多數人，以由莊家丟擲骰子於磁盤上再蓋上蓋子，供
    賭客在押注圖內一至六號空格上押注之方式賭博財物，若賭
    客押中骰子出現的數字，可得一至四倍之彩金，如未押中，
    賭資歸莊家所有，並由林上傑向贏得彩金之賭客抽取數目不
    詳之抽頭金。嗣為警在上址當場查獲，並扣得賭博用之器具
    押注圖一張、磁盤及蓋子各一個，以及抽頭金新臺幣（下同
    ）一千四百三十元等事實，迭據被告二人於原審及本院審理
    時坦承不諱，核與證人李鋕岳、楊維新、賴秀菊、廖禪、黃
    煌珍、楊金發、李松田、張春梅、詹鎮源、蔡沛成、陳郁昌
    等人於警詢、偵訊中之證述情節相符，此外，復有彰化縣警
    察局田中分局扣押筆錄、扣押物品目錄表、扣押物品收據、
    現場圖、現場查獲照片等件在卷可資佐證，本件事證明確，
    被告二人上開賭博犯行，均洵堪認定。
四、按量刑之輕重係屬事實審法院得依職權自由裁量之事項，苟
    已斟酌刑法第五十七條各款所列情狀而未逾法定刑度，即不
    得遽指為違法。且在同一犯罪事實與情節，如別無其他加重
    或減輕之原因，下級審法院量定之刑，亦無過重或失輕之不
    當情形，則上級審法院對下級審法院之職權行使，原則上應
    予尊重（最高法院八十五年度台上字第二四四六號判決參照
    ）。原審審酌被告二人犯後於原審已坦承犯行，尚見悔意等
    一切情狀，依其職權行使，於法定刑度內分別量處被告有期
    徒刑二月，並諭知易科罰金之折算標準，及均宣告緩刑二年
    ，難謂原審有何違法失當之處，揆諸上揭判決意旨，本院自
    當予以尊重。綜上所述，檢察官前揭上訴理由指稱原判決量
    刑過輕云云，提起上訴，請求撤銷改判為無理由，應予駁回
    。
據上論斷，應依刑事訴訟法第四百五十五條之一第一項、第三項
、第三百六十四條、第三百六十八條、第三百七十三條，判決如
主文。
本案經檢察官林于人到庭執行職務。
中    華    民    國    98    年    11    月    17    日
                  臺灣彰化地方法院刑事第三庭
                      審判長法官  李  進  清
                            法官  唐  中  興
                            法官  陳  銘  壎
以上正本證明與原本無異。
本件不得上訴。
中    華    民    國    98    年    11    月    17    日
                      書  記  官  蘇  美  苓


司法院資訊處製作；財團法人民間司法改革基金會備份。
